# CAROLINA CAMACHO PEREZ





35 Años Calle 66 N° 28-124 Barrio Zamorano Teléfonos: 2754540 Palmira 315-5608964 carolina.camacho@outlook.com

## FORMACIÓN ACADÉMICA REALIZADA

2000, Tecnóloga en Sistemas de Información UNIVERSIDAD DEL VALLE - 2003. Palmira

2004, Ingeniería de Sistemas FUNDACION UNIVERSITARIA SAN MARTIN – 2009. Palmira

### **ESTUDIOS REALIZADOS**

Curso de Inglés Wizard Institute. Inicio Agosto 2012 –Diciembre 2013 Cali

Curso de Inglés English Skool. Inicio Enero – Noviembre 2014 Cali

### **PERFIL LABORAL**

Ingeniera de Sistemas. Conocimientos en análisis, implementación y gestión de proyectos de ingeniería; capacidad para solucionar los problemas del entorno, utilizando herramientas de diseño, informática y las telecomunicaciones. Experiencia en planeación, análisis y administración de sistema de información, determinación de requerimientos orientados al mejoramiento continúo para la optimización de procesos. Experiencia en coordinación y mantenimiento de un Call Center. Elaboración de planes, manuales y políticas de manejo de recursos informáticos. Capacidad de liderazgo, dinámica, organizada y con buenas relaciones interpersonales.

## **EXPERIENCIA LABORAL**

EMPRESA SOCIAL DEL ESTADO ANTONIO NARIÑO OCTUBRE 2003-OCTUBRE 2008 CRA 4 OESTE NO. 14-89, 892-22-91/96 EXT. 103, TECNOLOGA EN SISTEMAS

Auxiliar de interventoría en el proceso de implementación, puesta en Producción y seguimiento del Sistema Integral de Información Gerencial – SIIG (ERP-ASP).

Soporte Funcional ERP Aplicativo SP6.

Creación de políticas y manuales de uso de recursos informáticos y manejo de cuentas de usuario.

Administración Pagina Web institucional.

Secretariado en General.

Soporte Técnico y Funcional, instalación de redes, sistemas operativos Windows, Linux, programas ofimática, Outlook. Mantenimiento preventivo y correctivo de equipos.

EMPRESA SOCIAL DEL ESTADO ANTONIO NARIÑO EN LIQUIDACION OCTUBRE 2008- NOVIEMBRE 2010 CRA 4 OESTE NO. 14-89, 892-22-98 EXT. 103, TECNICA II

Asistente en el proceso de implementación, puesta en Producción y seguimiento del SEVENET, programa de Gestión Documental Digital.

Soporte Funcional ERP Aplicativo SP6que forma parte del Sistema Integral de Información Gerencial – SIIG (ERP).

Actualización de planes y políticas de seguridad y manejo de recursos informáticos.

Administración Pagina Web institucional.

Soporte Técnico y Funcional, instalación de redes, sistemas operativos Windows, Linux, programas ofimática, Outlook. Mantenimiento preventivo y correctivo de equipos.

## MARTHA J MEJIA ABOGADOS & ASOCIADOS LTDA JUNIO 2011 - SEPTIEMBRE 2014 CRA9 No. 9 - 49 PISO 11, 8895271 Ext. 109, COORDINADORA DE SISTEMAS

Responsable de todo el engranaje de Informática de la empresa. Diariamente descargar copias de seguridad de la información manejada por las campañas, para ser encriptadas y guardadas en disco duro externo que sale de la empresa. Coordinar, supervisar y controlar el funcionamiento del call center; programar las llamadas que deban efectuarse en las diferentes campañas.

Cumplir con el envío diario de cargues a las diferentes entidades, ciñéndose a los horarios establecidos. Organizar las cámaras del circuito cerrado de TV para ser vistas en red.

Coordinar y supervisar funciones del personal a su cargo. Hacer buen uso de la información recibida atendiendo requerimientos mínimos de seguridad y criterios calidad en su manejo, en los de: confidencialidad, integridad, disponibilidad, efectividad, eficiencia y confiabilidad.Prestar soporte y asistencia técnica a todas las oficinas de la empresa y a los diferentes requerimientos de funcionarios. Mensualmente efectuar copia de seguridad de las grabaciones hechas por los gestores. Estar atento a todo lo relacionado con operatividad normal de la Oficina efectuando lo pertinente para evitar paralización de operaciones.

IPSOFT S.A.
ENERO 2015 - DICIEMBRE 2016
CALLE 8 N° 6 - 79 OFICINA 402, 4850430
IMPLEMENTADORA

Responsable de realizar levantamiento de requerimientos, parametrización, implementación y puesta en producción de un sistema de información para el manejo del proceso asistencial de clínicas y entidades de salud a nivel nacional. Conocer a fondo el proceso de implementación de un Sistema de Información comenzando por la toma de requerimientos y terminando con la puesta en producción. Soporte a los problemas presentados en el Sistema de Información.

#### **REFERENCIAS**

Ing. Julio Cesar Cuero Ponce Jefe Oficina Sistemas e Información, Red de Salud E.S.E. Ladera Cali. 3154003386, 6080124. Ext. 106 Cali.

Dra. Katheryne Alvear García, Administradora Empresas. Subdirectora administrativa Copidrogras. Yumbo. 3117640321 – 6918500 ext.6116

Ing. María Angélica Correa. Ingeniero de Sistemas. Coordinadora Sistemas Clínica Especialidades Oftalmológicas 3157466112